# 求助其他货币资金长期未结清问题

提问人：liujie871021 时间：2011-11-14 12:06:19
实际案例： A公司在 2008 年 2 月 1 日与客户协议，为保证按期实施合同条款，A公司在其基本户开立一个保函账户并存入 15 万元的保函款，由基本户出具保函协议（该协议原件由A公司交由客户保管，至此，A公司开立的保函账户被冻结，直至保函期限满，若A公司按期执行合同条款则客户退回保函协议，保函账户解冻，否则客户可凭保函协议从A公司开立的保函账户上取走该笔 15 万元的保函款以视违约赔偿），保函期限为 100 天，A公司作其他货币资金核算： 请问：1.作其他货币资金核算是否恰当？ 2.该笔保函款项截止 2011 年 10 月 31 日尚未结清，原因为由于客户自己的原因无法向其供货，是否应定义为长期未结清款项？

回答人：chenyiwei
1 、可以，但在附注中充分披露期所有权受限制的事实和原因，并且现金流量表中不作为现金及现金等价物。 2 、“长期未结清款项”不是会计概念，首先需要对此有个明确界定，才能说本案例是不是。如果是由于对方原因导致无法供货，而非本方原因，一般理解这笔保函冻结资金总是可以收回的，减值风险较小；但要关注该合同相关的存货是否发生损失，以及是否需计提合同亏损准备等。